# 请教陈版：案例中已贴现票据是否能终止确认

提问人：本本其 时间：2022-04-23 10:57:35
介绍：A公司（销售合同卖方）、B公司（销售合同买方 出票人）、C财务公司（承兑人且与B公司同属一家集团） 销售合同约定：货款以票据支付，票据找C公司贴现，贴息B公司承担。系银行承兑汇票，票据上备注：到期承兑人C、出票人A均无条件兑付。A与C贴现协议约定：A公司在有效期内可向C财务公司申请使用的贴现额度：上述额度为可循环使用额度，在额度有效期内及额度限额以内，对于已被完全清偿的额度，经C审核同意，A可以再次申请使用：C有权随时取消A尚未使用的额度，且无需提前通知A；额度有效期届满时，未使用的额度自动取消。同时，A必须在上述额度有效期间内申请使用额度，每笔额度的开始使用日期不得超过额度有效期间的截止日。若额度有效期间调整，则该截止日为调整后的截止日；不定额贴现额度，在额度有效期内，A可随时申请贴现。贴现当日，C在收到贴现利息后，将贴现款划入A建行账户。汇票贴现后C即有权根据票据法等有关法律法规行使票据项下的权利，如果已贴现的汇票遭拒付，A将按本协议的约定向C承担支付责任。 目前存在以下分歧： 1 ）本次贴现系向承兑人贴现，且承兑人与出票人系同一国有集团，信用度高，到期无法兑付的可能性低，且出票人作为买方有义务根据合同约定向卖方支付货款，就本次贴现而言，即使到期无法承兑，根据票据追索权，出票人和承兑人承担最终责任。本次贴现可以终止确认。 2 ）因有追索权，出于谨慎性考虑，不终止确认。 想请教一下陈版，针对这个已贴现票据是否可以终止确认

回答人：chenyiwei
基于本案例的特殊情况（销售合同约定贴现事项；贴现的财务公司与票据债务人为同一集团；同时承兑人为贴现人），因此满足终止确认条件，其实际意义相当于票据在开出时即兑付。